臺灣雲林地方法院刑事判決　　　　　　　100年度易字第609號
公　訴　人　臺灣雲林地方法院檢察署檢察官
被　　　告　廖冠雄
上列被告因違反毒品危害防制條例案件，經檢察官提起公訴（10
0 年度毒偵字第1274號、第1324號），被告於準備程序中就被訴
事實為有罪之陳述，本院改依簡式審判程序審理，判決如下：
    主  文
廖冠雄施用第二級毒品，累犯，處有期徒刑伍月，如易科罰金，
以新臺幣壹仟元折算壹日。又施用第二級毒品，累犯，處有期徒
刑肆月，如易科罰金，以新臺幣壹仟元折算壹日。應執行有期徒
刑柒月，如易科罰金，以新臺幣壹仟元折算壹日。
    犯罪事實
一、廖冠雄前因施用毒品案件，經觀察、勒戒後，認無繼續施用
    毒品之傾向，由臺灣彰化地方法院檢察署（下稱彰化地檢署
    ）檢察官於民國89年12月13日以89年度毒偵字第5896號為不
    起訴處分確定。復因施用第一級、第二級毒品案件，先送強
    制戒治，經臺灣彰化地方法院（下稱彰化地院）以91年度訴
    字第465 號分別判處有期徒刑8 月、4 月，應執行有期徒刑
    10 月 確定，強制戒治部分於92年4 月3 日執行完畢。再因
    公共危險案件，經彰化地院以96年度斗交簡字第117 號判處
    有期徒刑4 月確定，嗣經同院以96年度聲減字第2086號裁定
    減刑，於96年10月24日易科罰金執行完畢。詎仍不知悔改，
    分別為下列行為：
(一)、於100 年5 月1 日9 時前某時許，基於施用第二級毒品甲基
    安非他命之犯意，在其彰化縣竹塘鄉○○村○○路○ 段新店
    巷11號住處，以將第二級毒品甲基安非他命置於玻璃球內，
    用火燒烤後吸食其煙霧之方式，施用第二級毒品甲基安非他
    命1 次。嗣經警於同日9 時許得其同意採集尿液送驗，檢驗
    結果呈毒品甲基安非他命陽性反應，而查悉上情。
(二)、另於10年8 月4 日10時許，另基於施用第二級毒品甲基安非
    他命之犯意，在彰化縣二林鎮某路旁，以將第二級毒品甲基
    安非他命置於玻璃球內，用火燒烤後吸食其煙霧之方式，施
    用第二級毒品甲基安非他命1 次。嗣因另涉強盜案件於100
    年8 月5 日為警調查，廖冠雄在員警有確切依據懷疑其施用
    毒品之前，主動向警方自首上開施用毒品犯行，並於同日15
    時30分許採集其尿液送驗，檢驗結果呈甲基安非他命陽性反
    應，而查悉上情。
二、案經彰化縣警察局芳苑分局報告彰化地檢署檢察官呈請臺灣
    高等法院檢察署檢察長核轉臺灣雲林地方法院檢察署（下稱
    雲林地檢署）檢察官偵查，暨雲林縣警察局臺西分局報告雲
    林地檢署檢察官偵查起訴。
    理  由
一、本件屬於刑事訴訟法第376 條第1 款所列之案件，依同法第
    284 條之1 規定，得由法官一人獨任審判。又被告於準備程
    序中就被訴事實為有罪之陳述，本院裁定進行簡式審判程序
    （依刑事訴訟法第50條但書之規定，此裁定當庭宣示，命記
    載於筆錄即可，不用製作裁定書面），此有本院100 年11月
    9 日審判筆錄一份附卷足憑，則依據刑事訴訟法第273 條之
    2 、同法第159 條第2 項之規定，不適用傳聞法則有關限制
    證據能力之相關規定，合先敘明。
二、被告廖冠雄之上開犯罪事實，除有其於警詢、偵訊及本院審
    理時之自白外，尚有下列證據可佐：
(一)、彰化縣警察局芳苑分局委託檢驗尿液代號與真實姓名對照認
    證表1 紙（彰化地檢署100 年度毒偵字第1655號卷第25頁）
    。
(二)、詮昕科技股份有限公司濫用藥物尿液檢驗報告（報告編號：
    00000000號）1 紙（同上卷第27頁）。
(三)、雲林縣警察局臺西分局委託檢驗尿液代號與真實姓名對照認
    證單1 紙（雲林地檢署100 年度毒偵字第1324號卷第15頁）
    。
(四)、詮昕科技股份有限公司濫用藥物尿液檢驗報告（報告編號：
    0000000 號）1 紙（同上卷第13頁）。
(五)、臺灣高等法院被告前案紀錄表1 份。證明：被告有犯罪事實
    欄所載施用毒品案件，經觀察、勒戒及強制戒治紀錄，並於
    觀察、勒戒執行完畢後，5 年內再次施用毒品之情形。故此
    次再犯本件施用毒品罪，已非毒品危害防制條例第20條第3
    項所定「5 年後再犯」之情形，仍應依同條例第10條第2 項
    之規定處罰（最高法院95年度第7 次刑事庭會議決定文參照
    ）。
    綜上，本件事證明確，被告犯行堪以認定，應依法論科。
三、論罪科刑：
(一)、查甲基安非他命係毒品危害防制條例第2 條第2 項第2 款規
    定之第二級毒品。是核被告廖冠雄所為，均係犯毒品危害防
    制條例第10條第2 項之施用第二級毒品罪。被告非法持有第
    二級毒品之低度行為，已分別為其施用之高度行為所吸收，
    均不另論罪。被告所犯上開2 罪間，犯意各別，行為互殊，
    應分論併罰。
(二)、再被告有如犯罪事實欄所載徒刑執行完畢之前科紀錄，有卷
    附臺灣高等法院被告前案紀錄表可按，其於受徒刑之執行完
    畢後，5 年以內故意再犯本案2 件有期徒刑以上之罪，均為
    累犯，皆應依刑法第47條第1 項規定加重其刑。
(三)、又被告所犯犯罪事實欄一之(二)之犯行，係員警於100 年8 月
    5 日調查被告所另涉犯之強盜案件時，被告主動坦承有施用
    第二級毒品之行為等情，有被告100 年8 月5 日警詢筆錄及
    員警100 年11月2 日職務報告各1 份可按（雲林地檢署100
    年度毒偵字第1324號卷第10頁；本院卷第26頁），是應難認
    警方於製作警詢筆錄時，已有確切根據得合理懷疑被告有施
    用甲基安非他命之犯行，則被告於為警詢問時，主動坦承有
    施用第二級毒品甲基安非他命之行為，應符合自首之要件，
    爰依刑法第62條前段之規定減輕其刑，並先加後減之。
(四)、爰審酌被告前有違反毒品危害防制條例、竊盜、公共危險等
    前科，有臺灣高等法院被告前案紀錄表在卷可考，可見素行
    不佳，竟仍一再施用甲基安非他命，顯見先前所受保安處分
    及刑之執行均未收矯治、警惕之效，亦未見悔過自新之意，
    被告既無確實戒毒之決心，已難自拔，自應施以相當之刑罰
    ，以期收教化之功能，並協助其戒去毒癮，兼衡被告犯後坦
    承犯行，堪見已有悔意，暨其自陳學歷為國中畢業之智識程
    度，已婚、育有1 子，工作為搭鷹架，每月收入約新臺幣2
    、3 萬元之家庭狀況（本院卷第32頁正面）等一切情狀，分
    別量處如主文所示之刑，並均諭知易科罰金之折算標準，再
    依刑法第51條第5 款之規定，定其應執行之刑及諭知易科罰
    金之折算標準。
據上論斷，應依刑事訴訟法第299 條第1 項前段、第273 條之1
第1 項，毒品危害防制條例第10條第2 項，刑法第11條前段、第
47條第1 項、第62條前段，第41條第1 項前段、第8 項、第51條
第5 款，判決如主文。
本案經檢察官陳東泰到庭執行職務。
中    華    民    國   100    年    11    月    18    日
                  刑事第六庭  法  官  陳 美 利
以上正本證明與原本無異。
如不服本判決應於收受判決後10日內向本院提出上訴書狀，並應
敘述具體理由；其未敘述上訴理由者，應於上訴期間屆滿後20日
內向本院補提理由書（均須按他造當事人之人數附繕本）。「切
勿逕送上級法院」。
                              書記官  王 秀 如
中    華    民    國   100    年    11    月    18    日
附錄法條：
毒品危害防制條例第10條
施用第一級毒品者，處6 月以上5 年以下有期徒刑。
施用第二級毒品者，處3 年以下有期徒刑。